臺灣士林地方法院民事裁定
111年度聲再字第29號
再審聲請人  梁淑雲  



再審相對人  財政部國有財產署北區分署

法定代理人  郭曉蓉  
上列當事人間請求給付土地使用補償金事件，再審聲請人對於民
國111年6月30日本院111年度聲再字第14號確定裁定聲請再審，
本院裁定如下：
    主  文
再審之聲請駁回。
再審聲請費用由再審聲請人負擔。
    理  由
一、按再審之訴，應於30日之不變期間內提起。前項期間，自判
    決確定時起算，判決於送達前確定者，自送達時起算；其再
    審之理由發生或知悉在後者，均自知悉時起算，民事訴訟法
    第500條第1項、第2項前段分別定有明文。又裁定已經確定
    ，而有第496條第1項或第497條之情形者，得準用本編之規
    定，聲請再審，同法第507條亦定有明文。準此，對於已確
    定之裁定聲請再審，應自裁定確定時起算30日不變期間為之
    ；若裁定於送達前確定者，自送達時起算；其再審理由發生
    或知悉在後者，均應自知悉時起算。次按再審之訴實質上為
    前訴訟程序之再開或續行，惟在法院認再審之訴為有理由前
    ，前訴訟程序尚未再開，則不許當事人為訴之變更、追加、
    擴張應受判決事項之聲明或提起反訴（最高法院104年度台
    上字第2057號裁定意旨參照）。
二、經查：
　㈠再審聲請人於民國111年8月1日向本院提出之再審起訴狀，其
    中僅針對本院111年6月30日111年度聲再字第14號確定裁定
    （下稱原確定裁定）聲請再審部分，經本院分案以111年度
    聲再字第29號受理，有本院公務電話紀錄在卷可稽（見本院
    卷第124頁），先予說明。又原確定裁定係於111年6月30日
    作成因不得抗告而於該日公告時確定，並於111年7月8日送
    達再審聲請人，經調上開卷宗核閱無誤，再審聲請人於111
    年8月1日具狀對原確定裁定聲請再審，未逾30日之不變期間
    ，併此說明。
　㈡再審聲請人前於110年1月6日對於本院109年度再易字第13號
    裁定聲請再審，經本院分案以110年度聲再字第3號受理，此
    部分業經本院於110年9月30日以110年度聲再字第3號裁定駁
    回確定，經調上開卷宗核閱無訛。又再審聲請人另於110年2
    月2日對於同一本院109年度再易字第13號裁定聲請再審，經
    本院分案以111年度聲再字第14號受理，此部分因本院109年
    度再易字第13號裁定為不得抗告之第二審法院裁定，於109
    年11月30日裁定作成即已確定，且該裁定係於109年12月8日
    送達再審聲請人（見本院109年度再易字第13號卷第268頁）
    ，再審聲請人遲至110年2月2日始聲請再審（見本院111年度
    聲再字第14號第10、11頁），已逾30日之不變期間。此外，
    再審聲請人復未依民事訴訟法第501條第1項第4款規定，提
    出證據釋明遵守不變期間之證據，難認再審聲請人有何知悉
    再審理由在後之情形，原確定裁定因而認再審聲請人所為之
    再審聲請為不合法，應予駁回，且其再審聲請既不合法，前
    訴訟程序並未再開或續行，不許為訴之追加，其追加之訴亦
    不合法，應併予駁回，核無違誤。再審聲請人以其係於110
    年1月6日聲請再審，並非於110年2月2日聲請再審，並執此
    主張其聲請再審未逾30日之不變期間云云，容有誤會，並不
    可採。
三、綜上所述，本件再審聲請為無理由，應予駁回，爰裁定如主
    文。
中　　華　　民　　國　　111 　年　　9 　　月　　28　　日
                  民事第三庭  審判長法  官  王沛雷 
                                    法  官  楊忠霖
                                    法  官  陳世源
以上正本係照原本作成。
本件裁定不得抗告。
中　　華　　民　　國　　111 　年　　9 　　月　　29　　日
                                    書記官  吳婉萱